臺灣高等法院刑事裁定
110年度抗字第1623號
抗  告  人  劉夢婷



上列抗告人因聲請定其應執行刑案件，不服臺灣新竹地方法院中
華民國110年8月30日裁定（110年度聲字第1118號），提起抗告
，本院裁定如下：
    主  文
抗告駁回。                                              
    理  由
一、原裁定意旨略以：受刑人劉夢婷因犯毒品危害防制條例等案
    件，經先後判處如原裁定附表所示之刑，並確定在案，有該
    案號之刑事判決及本院被告前案紀錄表各1份附卷可參。聲
    請人就受刑人所犯如附表所示之罪，聲請定其執行之刑，原
    裁定認聲請為正當，並審酌受刑人之罪責、行為方式、危害
    情況、侵害之法益、犯罪次數，及整體犯罪非難評價等總體
    情狀，及其中數罪曾受定應執行刑之恤刑利益等情，綜合判
    斷，定其應執行有期徒刑3年3月等語。
二、抗告意旨略以：㈠法律上屬於自由裁量之事項，並非概無法
    律性之拘束。自由裁量係於法律一定之外部性界限內（以定
    執行刑言，即不得違反刑法第51條之規定）使法官具體選擇
    以為適當之處理；因此在裁量時，必須符合所適用之法規之
    目的。更進一步言，須受法律秩序之理念所指導，此亦即所
    謂之自由裁量之內部性界限。關於定應執行之刑，既屬自由
    裁量之範圍，其應受此項內部性界限之拘束，要屬當然。倘
    違反外部性界限，固屬違法，違反內部性界限，亦係不當，
    均為通常上訴、抗告程序救濟之範圍。㈡數罪併罰定應執行
    刑之裁量，其依刑法第51條第5 款定執行刑者，宜注意刑罰
    邊際效應隨刑期而遞減及行為人所生痛苦程度隨刑期而遞增
    之情形，考量行為人復歸社會之可能性，妥適定執行刑。除
    不得違反刑法第51條之外部界限外，尤應體察前述法律規範
    本旨，謹守法律內部性界限，以達刑罰經濟及恤刑之目的。
    倘違背上開定執行刑內部界限而濫用其裁量，仍非適法。㈢
    我國刑法兼具應報主義及預防主義之雙重目的，故於量刑之
    時，倘抗告人之行為情狀已適當之徒刑，即足以懲儆，並可
    達防衛社會者，自非不可依客觀犯行與主觀惡性兩者加以考
    量其情狀，要難僅以行為人犯罪行為次數作為定其應執行之
    刑期唯一標準。是以應考量為人犯罪時間的密接性及個人情
    狀，定其應執行刑期，始符合公平比例原則。懇請鈞院，能
    給予抗告人公平之裁定，充分考量被告所請，讓抗告人有再
    一次悔過向上，改過自新的機會，予抗告人一個重新量刑，
    給予抗告人最有利之裁定云云。
三、按判決確定前犯數罪者，併合處罰之；數罪併罰，有二裁判
    以上，宣告多數有期徒刑者，於各刑中之最長期以上，各刑
    合併之刑期以下，定其應執行之刑期，但不得逾30年，刑法
    第50條第1項前段、第53條、第51條第5款分別定有明文。次
    按數罪併罰之定應執行之刑，係出於刑罰經濟與責罰相當之
    考量，並非予以犯罪行為人或受刑人不當之利益，為一種特
    別的量刑過程，相較於刑法第57條所定科刑時應審酌之事項
    係對一般犯罪行為之裁量，定應執行刑之宣告，乃對犯罪行
    為人本身及所犯各罪之總檢視，除應考量行為人所犯數罪反
    應出之人格特性，並應權衡審酌行為人之責任與整體刑法目
    的及相關刑事政策，在量刑權之法律拘束性原則下，依刑法
    第51條第5款之規定，採限制加重原則，以宣告各刑中之最
    長期為下限，各刑合併之刑期為上限，但最長不得逾30年，
    資為量刑自由裁量權之外部界限，並應受法秩序理念規範之
    比例原則、平等原則、責罰相當原則、重複評價禁止原則等
    自由裁量權之內部抽象價值要求界限之支配，使以輕重得宜
    ，罰當其責，俾符合法律授與裁量權之目的，以區別數罪併
    罰與單純數罪之不同，兼顧刑罰衡平原則。又執行刑之量定
    ，係事實審法院裁量之職權，倘其所酌定之執行刑，並未違
    背刑法第51條各款所定之方法或範圍（即法律之外部性界限
    ），亦無明顯違背公平、比例原則或整體法律秩序之理念（
    即法律之內部性界限）者，即不得任意指為違法或不當（最
    高法院107年度台抗字第1043號裁定意旨參照）。
四、經查：
　  抗告人劉夢婷因犯如原裁定附表所示各罪，經臺灣新竹地方
    法院先後判處如附表所示之刑確定，且原裁定附表編號3所
    示之罪，其犯罪時間係在原裁定附表編號1至2所示裁判確定
    日（即110年2月18日）前所犯，有各該判決書及本院被告前
    案紀錄表在卷可稽。又抗告人所犯如原裁定附表編號1至2所
    示之罪，前經新竹地方法院以109年度易字第282、593號判
    決定其應執行刑為有期徒刑1年9月確定。茲檢察官聲請原裁
    定法院定其應執行之刑，經原裁定法院認聲請為正當，就原
    裁定附表編號1至3所示之罪，定其應執行刑有期徒刑3年3月
    。而原裁定所定之應執行刑，分別係在各宣告有期徒刑之最
    長期（即1年10月）以上，各刑合併之刑期（即3年8月）以
    下，經核並未逾越刑法第51條第5款之外部性界限，且符合
    上開裁判前所定應執行刑加計其他裁判所處刑期之量刑裁量
    之內部性界限（即3年7月＝1年9月+1年10月），並已為酌減
    其刑5月，亦無明顯過重而違背比例原則之情形，自屬法院
    裁量職權之適法行使。抗告意旨雖援引其他案件所處之刑，
    於定應執行刑時均大幅減輕刑度而指摘原裁定所定之應執行
    刑遠高於其所犯其餘同類之案件云云，然不同案件之犯罪態
    樣、情節輕重、一再干犯之態度、行為惡性、反社會人格程
    度等均不相同，本難比附攀引他案量刑結果，自難以將不同
    案件裁量之行使比附援引為本案之量刑輕重比較，以視為判
    斷法官本於依法獨立審判之授權所為之量情裁奪有否裁量濫
    用之情事。原裁定量處有期徒刑3年3月，難謂從重。是抗告
    人執此而請求將原裁定發回重裁，請求從輕量刑云云，顯非
    有據，為無理由，應予駁回。
據上論斷，應依刑事訴訟法第412條，裁定如主文。
中　　華　　民　　國　　110 　年　　10　　月　　29　　日
                  刑事第八庭    審判長法　官  陳世宗
                                      法　官  吳勇毅
                                      法　官  呂寧莉
以上正本證明與原本無異。
如不服本裁定，應於收受送達後五日內向本院提出再抗告狀。
                                      書記官  賴資旻
中　　華　　民　　國　　110 　年　　10　　月　　29　　日